臺灣臺北地方法院刑事判決　　　　　　　 96年度易字第758號
公　訴　人　臺灣臺北地方法院檢察署檢察官
被　　　告　甲○○
上列被告因竊盜案件，經檢察官提起公訴（96年度偵字第4425號）
，因被告於準備程序中就被訴事實為有罪之陳述，經本院合議庭
裁定改行簡式審判程序審理，茲判決如下：
    主  文
甲○○竊盜，處有期徒刑參月，如易科罰金，以新臺幣壹仟元折
算壹日。又竊盜，處有期徒刑參月，如易科罰金，以新臺幣壹仟
元折算壹日。又竊盜，處有期徒刑參月，如易科罰金，以新臺幣
壹仟元折算壹日。應執行有期徒刑陸月，如易科罰金，以新臺幣
壹仟元折算壹日。
    事實及理由
一本件犯罪事實、證據、理由及適用法條，除引用檢察官起訴書
  之記載（如附件）外，並補充：
(一)被告於九十六年二月二十五日下午四點十九分左右該次竊盜犯
  行，一次竊取被害人乙○○及丙○○二人之財物之行為，同時
  侵害該二人之財產法益，為想像競合犯，從情節較重之竊取被
  害人乙○○之財物該次處斷。
(二)本院審酌被告雖前曾同因竊盜行為，先後經本院以八十年度訴
  字第二八三一號判決判處有期徒刑六月緩刑三年，以八十五年
  度易字第六二一四號判決判處有期徒刑六月，以八十八年度易
  字第一六七七號判決判處有期徒刑一年，卻再為本件犯行，顯
  未因前受刑之宣告及執行而生警惕，惟念及其竊取之財物價值
  微薄，犯後又坦承犯行，所生危害尚屬輕微等一切情狀，分別
  量處如主文所示之刑，並均諭知易科罰金之折算標準，及定應
  執行之刑。
二本件被告所犯為死刑、無期徒刑、最輕本刑三年以上有期徒刑
  以外之罪，亦非高等法院管轄第一審之案件，其於本院行準備
  程序時並就被訴事實為有罪之陳述，經聽取檢察官及被告之意
  見後，依刑事訴訟法第二百七十三條之一第一項之規定，由本
  院合議庭裁定本件改依簡式審判程序，並由受命法官獨任進行
  審理。
三適用之法條：刑事訴訟法第二百七十三條之一第一項、第二百
  九十九條第一項前段、第三百十條之二、第四百五十四條第二
  項，刑法第三百二十條第一項、第四十一條第一項前段、第二
  項、第五十五條、第五十一條第五款，刑法施行法第一條之一
  。
本案經檢察官熊南彰到庭執行職務
中　　華　　民　　國　　96　　年　　4 　　月　　27　　日
　　　　　　　　　刑事第十五庭  法　官
上正本證明與原本無異。
如不服本判決，應於判決送達後10日內，向本院提出上訴狀。
附件
臺灣臺北地方法院檢察署檢察官起訴書
　　　　　　　　　　　　　　　　　　　96年度偵字第4425號
　　被　　　告　甲○○　男　33歲（民國○○年○月○○日生）
　　　　　　　　　　　　籍設臺北市○○區○○街462號3樓
　　　　　　　　　　　　（現羈押於臺灣臺北看守所）
　　　　　　　　　　　　國民身分證統一編號：Ｚ000000000號
上列被告因竊盜案件，已經偵查終結，認應該提起公訴，茲將犯
罪事實及證據並所犯法條分敘如下：
            犯罪事實
一、甲○○意圖為自己不法之所有，於民國95年12月下旬某日，
    至臺北市中正區○○○路○段10號9樓901-9C室，徒手竊取
    吳馥郁所有之行動電話1具（廠牌NOKIA、型號：6111、序號
    ：000000000000000號）得手後逃逸。嗣後甲○○食髓知味
    ，復另行起意，於同年月30日下午3時許，至同址10樓1001
    之L室，徒手竊取江佩萁所有，置放於辦公桌上之皮包1個（
    內有江佩萁身分證、機車駕照、行照、金融卡、健保卡、現
    金新台幣（下同）1600元等物）得手後，將現金及江佩萁駕
    照收拿，其餘物品則隨意棄置於該大樓廁所內。迨至96年2
    月25日下午4時19分許，甲○○再基於不法所有之意圖，在
    臺北市○○區○○路21號地下室「十里洋時尚生活髮廊員工
    休息室」，徒手開啟員工之置物櫃，竊取乙○○所有之行動
    電話1只（廠牌SHARP、型號：T91、序號：000000000000000
    號）、身分證、學生證、健保卡、提款卡、零錢包、鐵盒、
    悠遊卡、筆記本各1個及現金800元，及丙○○所有之香菸包
    、萬寶路香菸各1包、打火機2個等物得手後逃逸。嗣甲○○
    於同日晚間9時30分許，另潛入臺北市○○區○○路二段19
    號2樓「小林髮廊」，惟於著手實施竊盜犯行前經警方查獲
    ，經甲○○自願接受搜索，警方於甲○○背包內扣得前揭竊
    盜所得之物品，始知上情。
二、案經臺北市政府警局松山分局報告偵辦。
            證據並所犯法條
一、證據清單及待證事實
┌──┬────────────┬───────────────┐
│編號│    證  據  名  稱      │       待  證  事  實         │
├──┼────────────┼───────────────┤
│ １ │被告甲○○之自白        │被告所有犯罪事實。            │
├──┼────────────┼───────────────┤
│ ２ │證人江佩萁警詢中之證述  │被告於95年12月30日之竊盜犯行。│
├──┼────────────┼───────────────┤
│ ３ │證人吳馥郁警詢中之證述  │被告於95年12月下旬之竊盜犯行。│
├──┼────────────┼───────────────┤
│ ４ │證人乙○○警詢中之證述  │被告於96年2月25日之竊盜犯行。 │
├──┼────────────┼───────────────┤
│ ５ │證人丙○○警詢中之證述  │被告於96年2月25日之竊盜犯行   │
├──┼────────────┼───────────────┤
│ ６ │扣押物品清單1份、贓證物 │被告所有之犯罪事實。          │
│    │認領清單四份            │                              │
└──┴────────────┴───────────────┘
二、核被告甲○○所為，係犯刑法第320條第1項竊盜罪嫌。被告
    前揭3次竊盜犯行，請分論併罰。
三、依刑事訴訟法第251條第1項提起公訴。
  此　致
臺灣臺北地方法院
中　　華　　民　　國　　96　　年　　3 　　月　　23　　日
                          檢　察　官   林  冠  佑
附錄本案所犯法條全文
中華民國刑法第320條
意圖為自己或第三人不法之所有，而竊取他人之動產者，為竊盜
罪，處 5 年以下有期徒刑、拘役或 5 百元以下罰金。
意圖為自己或第三人不法之利益，而竊佔他人之不動產者，依前
項之規定處斷。
前二項之未遂犯罰之。
